臺灣高雄地方法院刑事判決　　　　　 100年度審訴字第2943號
公　訴　人　臺灣高雄地方法院檢察署檢察官
被　　　告　莊萬吉
上列被告因毒品危害防制條例案件，經檢察官提起公訴（100 年
度偵字第13628 號），嗣因被告於本院準備程序中就被訴事實為
有罪之陳述，本院告知被告簡式審判程序之旨，並聽取當事人之
意見後，由本院合議庭裁定改由受命法官獨任依簡式審判程序進
行，判決如下：
    主  文
莊萬吉持有第二級毒品純質淨重二十公克以上，累犯，處有期徒
刑玖月，扣案之第二級毒品甲基安非他命參包（純質淨重共計參
拾點陸參玖公克）暨其包裝袋參只，均沒收銷燬之。
    事  實
一、莊萬吉前因違反肅清煙毒條例等案件，分別經本院以89年度
    訴字第3382號、86年度訴字第3477號判決各判處有期徒刑3
    年1 月、7 年6 月確定，上開2 罪嗣經本院以87年度聲字第
    400 號裁定應執行有期徒刑10年5 月，於民國92年3 月19日
    縮短刑期假釋出監，嗣因撤銷假釋，應執行殘刑有期徒刑4
    年9 月22日，惟上開有期徒刑3 年1 月部分經本院以96年度
    聲減字第3218號裁定減為有期徒刑1 年6 月又15日，並與前
    開有期徒刑7 年6 月部分合併應執行有期徒刑8 年10月15日
    ，故前開應執行之殘刑為有期徒刑3 年3 月又6 日，而於97
    年12月19日縮刑期滿執行完畢。詎其猶不知悔改，明知甲基
    安非他命係毒品危害防制條例第2 條第2 項第2 款所列之第
    二級毒品，依法不得持有，竟仍基於持有第二級毒品甲基安
    非他命之犯意，於100 年3 月6 日20時許，在高雄市○○路
    上某電動遊戲場內，以新臺幣5 千元之價格，向真實姓名年
    籍不詳綽號「小豬」之成年男子，購買第二級毒品甲基安非
    他命3 包（純質淨重分別為28.891公克、1.408 公克、0.34
    公克，共計30.639公克）而非法持有之。嗣於同年3 月8 日
    16時50分許，警方持搜索票前往其位於高雄市○○區○○路
    584 號3 樓租屋處執行搜索，當場扣得上開第二級毒品甲基
    安非他命3 包、海洛因1 包（另所涉施用第一級、第二級毒
    品部分由經本院另案裁定送觀察、勒戒）、毒品吸食器1 組
    、杓子1 個、玻璃球1 個、注射針筒1 箱、信封12封、戶籍
    謄本1 件、身分證影本正面1 張、接見人暨物品申請單2 件
    等物。
二、案經高雄市政府警察局小港分局移送臺灣高雄地方法院檢察
    署檢察官偵查起訴。
    理  由
一、本件被告莊萬吉所犯並非死刑、無期徒刑、最輕本刑為3 年
    以上有徒刑之罪或高等法院管轄第一審案件，而其於準備程
    序進行中，被告先就被訴事實為有罪之陳述，經法官告知簡
    式審判程序之旨，並聽取公訴人及被告之意見後，本院認適
    宜改依簡式審判程序進行，爰依刑事訴訟法第273 條之1 第
    1 項、第284 條之1 規定，由本院合議庭以裁定由受命法官
    獨任進行簡式審判程序，合先敘明。
二、上揭事實，業據被告於本院審理時坦承不諱，並有高雄市警
    察局小港分局偵查隊搜索扣押筆錄、扣押物品目錄表、扣押
    物品照片、高雄醫學大學附設中和紀念醫院檢驗報告，以及
    扣案之第二級毒品甲基安非他命3 包等物品附卷可稽（見警
    卷第13至17、25至29頁、偵查卷第25至29、37至39頁），足
    認被告之任意性自白與事實相符，應堪採信。綜上，本案事
    證明確，被告犯行堪以認定，應依法論罪科刑。
三、查被告於上揭時、地為警查獲時，當場扣得其持有之第二級
    毒品甲基安非他命之純質淨重高於20公克，故核被告所為，
    係犯毒品危害防制條例第11條第4 項之持有第二級毒品罪純
    質淨重20公克以上之罪。又被告有前揭事實欄所載之前科及
    執行紀錄，有臺灣高等法院被告前案紀錄表1 份在卷可稽，
    其受有期徒刑之執行完畢後，5 年以內故意再犯本件有期徒
    刑以上之罪，為累犯，應依刑法第47條第1 項規定，加重其
    刑。爰審酌被告明知甲基安非他命係毒品危害防制條例所定
    之第二級毒品，竟仍非法持有之，行為誠屬可議，復審酌其
    持有甲基安非他命之數量非少，並考量被告之犯罪手段、國
    小畢業之教育程度、家庭及經濟生活狀況普通等一切具體情
    狀，爰量處如主文所示之刑，以資懲儆。
四、本件扣案之晶體3 包，經送驗後確含有甲基安非他命成分，
    且純質淨重高達30.639公克，此有前開高雄醫學大學附設中
    和紀念醫院檢驗報告附卷可查，核屬違禁物，不問屬於犯人
    與否，自應依毒品危害防制條例第18條第1 項前段規定，沒
    收銷燬之；另裝放上開毒品之包裝袋3 只，因無法與其內毒
    品完全析離，且無析離實益，亦屬違禁物，併依毒品危害防
    制條例第18條第1 項前段，宣告沒收銷燬之。至本件扣案之
    海洛因1 包，因與本件持有第二級毒品之犯行無關，應由檢
    察官另行向本院聲請宣告沒收銷燬之，又扣案之毒品吸食器
    1 組、杓子1 個、玻璃球1 個、注射針筒1 箱、信封12封、
    戶籍謄本1 件、身分證影本正面1 張、接見人暨物品申請單
    2 件等物品，經核與被告持有第二級毒品之犯行無關，亦不
    予宣告沒收，併此敘明。
據上論斷，應依刑事訴訟法第273 條之1 第1 項、第299 條第1
項前段，毒品危害防制條例第11條第4 項、第18條第1 項前段，
刑法第11條、第47條第1 項，判決如主文。
本案經檢察官劉慕珊到庭執行職務。
中    華    民    國   100    年    11    月    17    日
                  刑事第十庭  法  官    陳芸珮
以上正本證明與原本無異。
如不服本判決應於收受送達後10日內向本院提出上訴書狀，並應
敘述具體理由；如未敘述上訴理由者，應於上訴期間屆滿後20日
內向本院補提理由書（均須按他造當事人之人數附繕本）「切勿
逕送上級法院」。
中    華    民    國   100    年    11    月    17    日
                              書記官    冒佩妤
附錄本案論罪科刑法條：
毒品危害防制條例第11條第4項：
持有第二級毒品純質淨重二十公克以上者，處6 月以上5 年以下
有期徒刑，得併科新臺幣70萬元以下罰金。